---
title: "Practica_2"
author: "Pedro Sanchez"
date: "2024-05-17"
output: html_document
---

```{r setup, include=FALSE}
knitr::opts_chunk$set(echo = TRUE)
```

## R Markdown

## PREGUNTA 1:

Descargar la página web de la URL indicada, y almacenarlo en un formato de R apto para ser tratado. El primer paso para realizar tareas de crawling y scraping es poder descargar los datos de la web. Para esto usaremos la capacidad de R y de sus librerías (httr y XML) para descargar webs y almacenarlas en variables que podamos convertir en un formato fácil de analizar (p.e. de HTML a XML).

```{r cars}
library(httr)
library(XML)
library(rvest)
```


```{r Descarga Pagina}
html <- read_html("https://www.mediawiki.org/wiki/MediaWiki")
class(html)
```
2. Analizar el contenido de la web, buscando el título de la página (que en HTML
se etiqueta como “title”).
En las cabeceras web encontramos información como el título, los ficheros de
estilo visual, y meta-información como el nombre del autor de la página, una
descripción de esta, el tipo de codificación de esta, o palabras clave que indican
qué tipo de información contiene la página. Una vez descargada la página, y
convertida a un formato analizable (como XML), buscaremos los elementos de
tipo “title”. P.e. “<title>Titulo de Página</title>”.

```{r Extraccion titulo}
titulo <- html %>% html_element("title") %>% html_text2()
```
3. Analizar el contenido de la web, buscando todos los enlaces (que en HTML se
etiquetan como “a”), buscando el texto del enlace, así como la URL.
Vamos a extraer, usando las funciones de búsqueda XML, todos los enlaces que
salen de esta página con tal de listarlos y poder descargarlas más tarde. Sabemos
que estos son elementos de tipo “<a>”, que tienen el atributo “href” para indicar
la URL del enlace. P.e. “<a href = ‘enlace’>Texto del Enlace</a>”. Del enlace
nos quedaremos con la URL de destino y con el valor del enlace (texto del
enlace).

```{r Extraccion enlaces}

extra_enlaces <- html %>% html_elements("a") %>% html_text()
extra_enlaces
```

```{r Extraccion url}

extra_url <- html %>% html_elements("a") %>% html_attr("href")
extra_url
```

4. Generar una tabla con cada enlace encontrado, indicando el texto que
acompaña el enlace, y el número de veces que aparece un enlace con ese
mismo objetivo.
En este paso nos interesa reunir los datos obtenidos en el anterior paso.
Tendremos que comprobar, para cada enlace, cuantas veces aparece.


```{r generar tabla}

gener_tabla <- data.frame("enlace" = extra_enlaces, "url" = extra_url, stringsAsFactors = F)
gener_tabla
```